臺灣高等法院刑事裁定
111年度聲字第2761號
聲  請  人  臺灣高等檢察署檢察官
受  刑  人  葉恩均



上列聲請人因受刑人數罪併罰有二裁判以上，聲請定其應執行之
刑（聲請案號：臺灣高等檢察署111年度執聲字第1309號），本
院裁定如下：
    主  文
甲○○犯如附表所示各罪所處之刑，應執行有期徒刑伍年貳月。
    理  由
一、聲請意旨略以：受刑人因詐欺等數罪，先後經判決確定如附
    表，應依刑法第53條、第51條第5款、第50條第1項規定，定
    其應執行之刑，爰依刑事訴訟法第477條第1項聲請裁定等語
    。
二、裁判確定前犯數罪者，併合處罰之；數罪併罰，分別宣告其
    罪之刑，其宣告多數有期徒刑者，於各刑中之最長期以上，
    各刑合併之刑期以下，定其刑期，但不得逾30年，刑法第50
    條第1項前段、第51條第5款訂有明文。參其立法意旨，除在
    於緩和多數有期徒刑合併執行所造成之苛酷外，更避免責任
    非難之重複，尤重在矯治犯罪行為人、提升其規範意識，及
    回復社會對於法律規範之信賴，是就應併合處罰之複數有期
    徒刑採行加重單一刑主義，以期責罰相當。乃法院就應併合
    處罰之數個有期徒刑宣告定其應執行刑時，除應遵守上開法
    文所定之外部界限，並應受不得明顯違反公平正義、法律秩
    序理念及目的之規範。具體而言，倘行為人所犯數罪屬相同
    之犯罪類型者（如複數竊盜、施用或販賣毒品等），其責任
    非難重複之程度較高，即得酌定較低之應執行刑；另所犯數
    罪非惟犯罪類型相同，且其行為態樣、手段、動機均相似者
    ，其責任非難重複之程度更高，更可酌定較低之應執行刑。
三、經查：
　㈠本院業已給予受刑人陳述意見之機會，經其表示無意見，有
    本院陳述意見調查表在卷可稽（見本院卷第144頁），合先
    敘明。
　㈡查受刑人所犯詐欺等罪，經分別判決如附表所示，均經確定
    在案，有各該刑事判決書及本院被告前案紀錄表在卷可查，
    檢察官據以聲請合併定應執行刑，核無不合，應予准許。爰
    衡酌受刑人先後參與不同詐欺集團，所犯如附表編號1至3、
    5至9所示之罪均為加重詐欺取財罪，各罪犯罪時間集中於10
    7年4月間及108年4月至5月間，其加入詐欺集團擔任收水或
    收水頭之工作，所侵害法益種類相同，且犯罪情節、行為態
    樣、手段、動機均屬相似，責任非難重複程度較高，與附表
    編號4所示之剝奪他人行動自由罪，係分屬不同犯罪類型，
    其行為態樣、手段及所侵害法益均不相同，並無重複非難；
    並佐以附表編號1至3所示之罪部分曾經定應執行刑為有期徒
    刑2年2月、附表編號5至6所示之罪部分曾經定應執行刑為有
    期徒刑2年8月、附表編號7至9所示之罪部分曾經定應執行刑
    為有期徒刑2年8月等情。另審酌受刑人犯罪行為之不法及罪
    責程度、各罪之關聯性、犯罪次數、數罪所反應被告人格特
    性與傾向、對被告施以矯正之必要性、受刑人之年紀與社會
    回歸之可能性，及貫徹刑法量刑公平正義理念之內部限制等
    ，定其應執行之刑如主文所示。
據上論斷，應依刑事訴訟法第477條第1項，刑法第53條、第51條
第5款，裁定如主文。
中　　華　　民　　國　　111 　年　　8 　　月　　25　　日
                  刑事第十二庭  審判長法　官  陳如玲 
　　　　　　　　　　　　　　　　　　　法　官  廖建瑜
　　　　　　　　　　　　　　　　　　　法　官  魏俊明
以上正本證明與原本無異。
如不服本裁定，應於收受送達後五日內向本院提出抗告狀。
                                      書記官  賴尚君
中　　華　　民　　國　　111 　年　　8 　　月　　25　　日
附件：
編　　　　　號  1 2 3 罪　　　　　名  詐欺 詐欺 詐欺 宣　　告　　刑  有期徒刑1年4月 有期徒刑1年4月 有期徒刑1年6月 犯　罪　日　期  107/04/16 107/04/16 107/04/19 偵查(自訴)機關 年　度　案　號  宜蘭地檢108年度少連偵字第59號   最　後 事實審 法　　院 宜蘭地院    案　　號 109年度訴字第181號    判決日期 109/09/22   確　定 判　決 法　　院 宜蘭地院    案　　號 109年度訴字第181號    判決日期 109/11/18   是否為得易科罰金之案件  否 否 否  備註   宜蘭地檢110年度執字第338號 （編號1至3判決定應執行有期徒刑2年2月）   

編　　　　　號  4 5 6 罪　　　　　名  妨害自由 詐欺 詐欺 宣　　告　　刑  有期徒刑8月 有期徒刑2年 有期徒刑1年6月 犯　罪　日　期  108/04/30 108/05/03 108/05/07 偵查(自訴)機關 年　度　案　號  新竹地檢108年度偵字第12807號 臺中地檢108年度偵字第30823號等 臺中地檢108年度偵字第30823號等 最　後 事實審 法　　院 臺灣高院 臺中地院 臺中地院  案　　號 110年度上訴字第375號 109年度訴字第265號、第530號 109年度訴字第265號、第530號  判決日期 110/04/28 110/06/30 110/06/30 確　定 判　決 法　　院 臺灣高院 臺中地院 臺中地院  案　　號 110年度上訴字第375號 109年度訴字第265號、第530號 109年度訴字第265號、第530號  判決日期 110/05/28 110/07/27 110/07/27 是否為得易科罰金之案件  否 否 否  備註   新竹地檢110年度執字第2889號 臺中地檢110年度執字第10520號 （編號5、6判決定應執行有期徒刑2年8月）  

編　　　　　號  7 8 9 罪　　　　　名  詐欺 詐欺 詐欺 宣　　告　　刑  有期徒刑1年6月 有期徒刑1年8月 有期徒刑1年4月 犯　罪　日　期  108/04/11 108/04/12 108/04/22 偵查(自訴)機關 年　度　案　號  新北地檢108年度偵字第23220號 新北地檢108年度偵字第23220號 新北地檢108年度偵字第23220號 最　後 事實審 法　　院 臺灣高院 臺灣高院 臺灣高院  案　　號 110年度上訴字第2586號 110年度上訴字第2586號 110年度上訴字第2586號  判決日期 110/05/06 110/05/06 110/05/06 確　定 判　決 法　　院 臺灣高院 臺灣高院 臺灣高院  案　　號 110年度上訴字第2586號 110年度上訴字第2586號 110年度上訴字第2586號  判決日期 110/06/09 110/06/09 110/06/09 是否為得易科罰金之案件  否 否 否  備註   新北地檢111年度執字第5614號 （編號7至9判決定應執行有期徒刑2年8月）